臺灣桃園地方法院刑事判決　　　　　　　　　　　　九十三年度訴字第一二六七號
　　公訴人　臺灣桃園地方法院檢察署檢察官
　　被　告　甲○○　男　二十歲.
右列被告因違反槍砲彈藥刀械管制條例案件，經檢察官提起公訴（九十三年度偵字第
九八八０號），本院改用簡式程序，判決如左：
    主  文
甲○○未經許可，持有可發射子彈具有殺傷力之改造手槍，處有期徒刑壹年肆月，併
科罰金新臺幣陸萬元，罰金部分如易服勞役以參佰元即新臺幣玖佰元折算壹日，扣案
之仿ＢＥＲＥＴＴＡ廠８４型半自動手槍製造之玩具手槍，已換裝土造金屬槍管而成
之改造手槍貳支（含彈匣各壹個，槍枝管制編號：0000000000、0000
000000）均沒收。
    事  實
一、甲○○前於民國（下同）九十二年間因違反著作權法案件，經本院判處拘役五十
    日確定，並於九十二年月日以易科罰金執行完畢（惟非累犯），竟不知悛悔，明
    知未經許可，不得持有可發射子彈具有殺傷力之改造手槍，仍基於持有可發射子
    彈，具有殺傷力改造手槍之犯意，於九十三年一月三十日晚上某時，在桃園縣中
    壢市中原大學附近，以新台幣（下同）三萬元之價格，向年籍不詳綽號「三哥」
    之成年男子處購入取得仿ＢＥＲＥＴＴＡ廠８４型半自動手製造之玩具手槍，均
    已換裝土造金屬槍管而成，其機械性能良好，可供擊發適用子彈，均具有殺傷力
    之改造手槍二支（含彈匣各乙個，槍枝管制編號：0000000000、00
    00000000，按甲○○同時另有購入取得直徑約九點厘米之改造子彈五顆
    ，惟經送內政部警政署刑事警察局取其中二顆鑑定之結果，認均不具有殺傷力，
    而經公訴人不另為處分不起訴之諭知），即將上開槍彈乙批置入其所有黑色手提
    袋內，而未經許可持有之。嗣於同日二十三時十七分許，甲○○攜帶上開裝有上
    開槍彈乙批之黑色手提袋乙只搭乘由不知情之葉俊雄（業據公訴人另行處分不處
    分在案）所駕駛三Ｕ─一一０六號自用小客車（按同車當場另有搭載亦均不知情
    之林育同、葉家銘二人，惟均經公訴人另行處分不起訴在案），至桃園縣中壢市
    ○○路三二三號前暫停，並由甲○○下車購物時，即遭警員攔檢上開自用小客車
    ，並在上開黑色手提袋內扣得上開上開改造手槍二支（含彈匣各乙個，另亦扣得
    上開不具殺傷力之土造子彈五顆），而查獲上情（惟當時甲○○見得上情，隨即
    逃逸離去上開現場），後經警員在上開自用小客車上採得指紋數枚，並送請內政
    部警政署刑事警察局比對鑑定查出係甲○○其人後，始經公訴人傳喚甲○○本人
    到案。
二、案經桃園縣政府警察局平鎮分局報請臺灣桃園地方法院檢察署檢察官偵查起訴。
    理  由
一、右揭事實業據被告甲○○迭次於偵查中及本院審理時坦承不諱，復有扣案之上開
    改造手槍二支（含彈匣各乙個，槍枝管制編號：0000000000、000
    0000000），在卷可稽，且上開改造手槍二支經送請內政部警政署刑事警
    察局鑑定之結果，亦認其係仿ＢＥＲＥＴＴＡ廠８４型半自動手槍製造之玩具手
    槍，均已換裝土造金屬槍管而成，其機械性能良好，可供擊發適用子彈，均具有
    殺傷力之改造手槍，此亦有該局九十三年二月十七日刑鑑字第０九三００二六八
    五三號槍彈鑑定書乙份可佐，足堪認定。被告上開犯行已臻明確，應予依法論科
    。
二、核被告所為，係犯槍砲彈藥刀械管制條例第十一條第四項之未經許可，持有可發
    射子彈，具有殺傷力之改造手槍罪。爰審酌被告明知未經許可，不得持有具有殺
    傷力之改造手槍，竟仍因一時好奇，即於右揭時地以三萬元之價格，向「阿萬」
    購入取得均具有殺傷力之上開改造手槍二支而持有之，已嚴重破壞社會之安全及
    被告犯罪後之態度等一切情狀，量處如主文所示之刑，並就罰金刑部分諭知易服
    勞役之折算標準，以資儆懲。
三、扣案之上開仿ＢＥＲＥＴＴＡ廠８４型半自動手槍製造之玩具手槍，均已換裝土
    造金屬槍管而成之改造手槍二支（含彈匣各乙個，槍枝管制編號：000000
    0000、0000000000），均為違禁物，應依刑法第三十八條第一項
    第一款之規定，均宣告沒收之。
據上論斷，應依刑事訴訟法第二百九十九條第一項前段，槍砲彈藥刀械管制條例第十
一條第四項，刑法第十一條前段、第四十二條第二項、第三十八條第一項第一款，罰
金罰鍰提高標準條例第二條，判決如主文。
本案經檢察官廖先志到庭執行職務。
中      華      民      國      九十三      年     九     月   二十九   日
                          臺灣桃園地方法院刑事第二庭
                                    法  官   林晏鵬
右正本證明與原本無異。
如不服本判決，應於判決送達後十日內向本院提出上訴狀（應附繕本），上訴於臺灣
高等法院。
                                    書記官   陳青瑜
中      華      民      國      九十三      年     九     月    三十    日
附錄法條：槍砲彈藥刀械管制條例第十一條
槍砲彈藥刀械管制條例第十一條
未經許可，製造、販賣或運輸第四條第一項第一款所稱其他可發射金屬或
子彈具有殺傷力之各式槍砲者，處五年以上有期徒刑，併科新臺幣一千萬
元以下罰金。
未經許可，轉讓、出租或出借前項所列槍砲者，處三年以上十年以下有期
徒刑，併科新臺幣七百萬元以下罰金。
意圖供自己或他人犯罪之用，而犯前二項之罪者，處無期徒刑或七年以上
有期徒刑，併科新臺幣一千萬元以下罰金。
未經許可，持有、寄藏或意圖販賣而陳列第一項所列槍砲者，處一年以上
七年以下有期徒刑，併科新臺幣七百萬元以下罰金。
第一項至第三項之未遂犯罰之。
